【裁判字號】    99,訴,232
【裁判日期】    990323
【裁判案由】    毒品危害防制條例
【裁判全文】
臺灣板橋地方法院刑事判決               99年度訴字第232號
公  訴  人  臺灣板橋地方法院檢察署檢察官
被      告  甲○○
上列被告因違反毒品危害防制條例案件，經檢察官提起公訴（98
年度毒偵字第8768號），本院受理後被告為有罪之陳述，經合議
庭裁定由受命法官獨任進行簡式審判程序，判決如下：
    主  文
甲○○施用第一級毒品，累犯，處有期徒刑捌月，扣案之第一級
毒品海洛因驗餘淨重零點零陸貳零公克沒收銷燬；又施用第二級
毒品，累犯，處有期徒刑陸月，扣案之第二級毒品甲基安非他命
驗餘淨重壹點伍玖捌公克沒收銷燬。應執行有期徒刑壹年，扣
案之第一級毒品海洛因驗餘淨重零點零陸貳零公克、第二級毒品
甲基安非他命驗餘淨重壹點伍玖捌公克，均沒收銷燬。
    事  實
一、甲○○前於民國94年間因施用毒品案件，經本院以94年度毒
    聲字第2389號裁定送觀察、勒戒，認無繼續施用毒品之傾向
    ，於94年12月20日執行完畢，由臺灣板橋地方法院檢察署檢
    察官以94年度毒偵字第6970號為不起訴處分確定。又於96年
    間因竊盜案件，經本院於96年3 月22日以96年度簡字第1387
    號判處有期徒刑六月，於96年4 月23日確定，已於96年5 月
    23日易科罰金執行完畢；又於96年間因施用第一、二級毒品
    案件，經本院於96年5 月30日以96年度訴字第1207號分別判
    處有期徒刑七月、三月，應執行有期徒刑八月，於96年6 月
    20日確定，嗣經本院以96年度聲減字第7533號裁定各減為有
    期徒刑三月又十五日、一月又十五日，應執行有期徒刑四月
    確定，已於96年12月12日易科罰金執行完畢；又於96年間因
    竊盜案件，經本院於96年8 月21日以96年度易字第1733號判
    處有期徒刑七月，減為有期徒刑三月又十五日，於96年9 月
    14日確定，已於96年11月7 日易科罰金執行完畢；又於96年
    間因竊盜案件，經臺灣士林地方法院於97年2 月29日以96年
    度易字第1980號判處有期徒刑八月，減為有期徒刑四月，於
    97年3 月31日確定，已於97年4 月30日易科罰金執行完畢（
    構成累犯）。又於98年間因施用第一、二級毒品案件，經本
    院於98年7 月31日以98年度訴字第2156號分別判處有期徒刑
    九月、五月，應執行有期徒刑一年，於98年8 月27日確定；
    又於98年間因竊盜案件（共二罪），經本院於98年10月21日
    以98年度簡字第7986號各判處有期徒刑四月，各減為有期徒
    刑二月，應執行有期徒刑三月，於98年11月20日確定（嗣上
    揭等案罪刑經接續執行，現尚執行中）。猶不知悔改，復分
    別基於施用第一級毒品海洛因、第二級毒品甲基安非他命之
    犯意，於98年11月20日上午10時許，在其位於臺北縣三重市
    ○○○路129 巷6 號3 樓之住處，以摻入香菸內點火吸用方
    式，施用第一級毒品海洛因一次；復於上揭時、地，另將甲
    基安非他命置入玻璃球吸食器燒烤產生煙霧吸食之方式，施
    用第二級毒品甲基安非他命一次。嗣於98年11月20日晚上9
    時20分許，在臺北縣三重市○○○路與中寮街口為警查獲，
    並扣得其所有供己施用之第一級毒品海洛因一包（驗餘淨重
    0.0620公克）及第二級毒品甲基安非他命一包（驗餘淨重1.
    5398公克），且經警採尿驗悉。
二、案經臺北縣政府警察局三重分局報請臺灣板橋地方法院檢察
    署檢察官偵查起訴，經本院合議庭裁定以簡式審判程序審理
    。
    理  由
一、訊據被告甲○○於本院審理時對其於上揭時、地，分別施用
    第一級毒品海洛因、第二級毒品甲基安非他命各一次之犯行
    ，業已坦承不諱，又被告經警詢問後所採集之尿液經送檢驗
    結果，分呈施用第一級毒品海洛因之鴉片類藥物陽性反應、
    第二級毒品甲基安非他命陽性反應，有臺灣檢驗科技股份有
    限公司於98年12月2 日出具之濫用藥物檢驗報告一件附卷可
    稽。而扣案之白色粉末一包，經送交通部民用航空局航空醫
    務中心鑑驗結果，確含第一級毒品海洛因成分，驗餘淨重0.
    0620公克；又扣案之透明結晶物一包，經同中心鑑驗結果，
    確含第二級毒品甲基安非他命成分，驗餘淨重1.5398公克，
    有該中心98年12月4 日航藥鑑字第0986183 號毒品鑑定書一
    件在卷足憑。再者，被告前於94年間因施用毒品案件，經本
    院以94年度毒聲字第2389號裁定送觀察、勒戒，認無繼續施
    用毒品之傾向，於94年12月20日執行完畢，由臺灣板橋地方
    法院檢察署檢察官以94年度毒偵字第6970號為不起訴處分確
    定，有臺灣高等法院被告前案紀錄表附卷可按，是被告乃經
    觀察、勒戒執行完畢釋放後，五年內再犯施用毒品之犯行，
    至為灼然。綜上，足認被告自白與事實相符，罪證明確，犯
    行洵堪認定。
二、查海洛因及甲基安非他命分別係毒品危害防制條例第2 條第
    2 項第1 款、第2 款所列之第一級、第二級毒品。核被告所
    為，係犯毒品危害防制條例第10條第1 項之施用第一級毒品
    罪及同條例第10條第2 項之施用第二級毒品罪。被告於施用
    毒品海洛因、甲基安非他命而持有各該毒品之低度行為，應
    分別為施用之高度行為所吸收，均不另論罪。其所犯上開施
    用第一級毒品、第二級毒品兩罪間，犯意各別，行為互殊，
    各具獨立性，應予分論併罰。查被告前於96年間因竊盜案件
    ，經本院於96年3 月22日以96年度簡字第1387號判處有期徒
    刑六月，於96年4 月23日確定，已於96年5 月23日易科罰金
    執行完畢；又於96年間因施用第一、二級毒品案件，經本院
    於96年5 月30日以96年度訴字第1207號分別判處有期徒刑七
    月、三月，應執行有期徒刑八月，於96年6 月20日確定，嗣
    經本院以96年度聲減字第7533號裁定各減為有期徒刑三月又
    十五日、一月又十五日，應執行有期徒刑四月確定，已於96
    年12月12日易科罰金執行完畢；又於96年間因竊盜案件，經
    本院於96年8 月21日以96年度易字第1733號判處有期徒刑七
    月，減為有期徒刑三月又十五日，於96年9 月14日確定，已
    於96年11月7 日易科罰金執行完畢；又於96年間因竊盜案件
    ，經臺灣士林地方法院於97年2 月29日以96年度易字第1980
    號判處有期徒刑八月，減為有期徒刑四月，於97年3 月31日
    確定，已於97年4 月30日易科罰金執行完畢，有臺灣高等法
    院被告前案紀錄表在卷可按，其於有期徒刑執行完畢後五年
    以內故意再犯本案之罪，係屬累犯，應依刑法第47條第1 項
    之規定加重其刑。爰審酌被告年值青壯，不思尋求正當之身
    心發展警惕自持，竟猶施用足以導致精神障礙、性格異常，
    甚至造成生命危險之毒品，戕害一己之身心健康，對社會治
    安可能之危害程度非微，惟其於犯罪後尚能坦承犯行等一切
    情狀，分別量處如主文所示之刑，並依刑法第51條第5 款規
    定定其應執行之刑，以示懲儆。
三、扣案之第一級毒品海洛因驗餘淨重0.0620公克及第二級毒品
    甲基安非他命驗餘淨重1.5398公克，均係查獲之毒品，不問
    屬於犯人與否，應依毒品危害防制條例第18條第1 項前段規
    定，均併予宣告沒收銷燬。
據上論斷，應依刑事訴訟法第273 條之1 第1 項、第299 條第1
項前段，毒品危害防制條例第10條第1 項、第2 項、第18條第1
項前段，刑法第11條前段、第47條第1 項、第51條第5 款，判決
如主文。
本案經檢察官陳豐年到庭執行職務
中    華    民    國    99    年    3     月    23    日
                  刑事第十一庭    法  官  張江澤
以上正本證明與原本無異。
如不服本判決，應於判決送達後10日內敘明上訴理由，向本院提
出上訴狀 (應附繕本) ，上訴於臺灣高等法院。其未敘述上訴理
由者，應於上訴期間屆滿後20日內向本院補提理由書「切勿逕送
上級法院」。
                                  書記官  梁宜庭
中    華    民    國    99    年    3     月    24    日
附錄本案論罪科刑法條全文：
毒品危害防制條例第10條
施用第一級毒品者，處六月以上五年以下有期徒刑。
施用第二級毒品者，處三年以下有期徒刑。

司法院資訊處製作；財團法人民間司法改革基金會備份。
